【裁判字號】    98,抗,288
【裁判日期】    980814
【裁判案由】    停止執行
【裁判全文】
臺灣高等法院臺中分院民事裁定           98年度抗字第288號
  抗告人  己○○
          乙○○
          丙○○
          丁○○
          辛○○○
          戊○○
          庚○○
  相對人  甲  ○
上列抗告人與相對人間強制執行事件，相對人聲請停止執行，抗
告人對於民國98年05月01日臺灣南投地方法院98年度聲字第78號
准相對人供擔保後停止執行之裁定提起抗告，本院裁定如下：
    主      文
抗告駁回。
抗告訴訟費用由抗告人負擔。
      理    由
一、本件相對人以已向原法院提起異議之訴為理由，聲請裁定停
    止原法院98年度司執字第2930號執行事件之強制執行程序，
    經原法院依職權調取相關卷證審究後，認相對人之聲請為有
    理由，而裁定准許。抗告人不服該停止執行之裁定而提起抗
    告，其抗告意旨略以：原法院98年度聲字第78號停止執行事
    件業經裁定，准聲請人（即本件之相對人）以新台幣12萬32
    66元或同額之華南銀行南投分行無記名可轉讓定期存單供擔
    保後，該院98年度司執字第2930號執行事件，關於拆除如判
    決附表一所示土地之地上物及交還土地之強制執行程序，於
    該院98年度補字第44號債務人異議之訴事件因裁判確定、和
    解或撤回而終結前應暫予停止。惟查相對人提起債務人異議
    之訴，依強制執行法第18條第2 項規定，固得聲請停止執行
    ，但抗告人聲請原法院98年度司執字第2930號拆屋還地等強
    制執行事件，係基於兩造在法院成立訴訟上和解（97年度上
    字第1 號），有該和解筆錄可稽，茲依該和解筆錄內容記載
    相對人係願於民國98年01月31日前將抗告人之土地上之鐵架
    造建物拆除，並將土地交還抗告人，惟相對人屆期並未依和
    解筆錄所載內容履行拆屋還地，因此抗告人乃聲請原法院實
    施強制執行，今相對人為拖延該強制執行事件之進行，竟提
    出債務人異議之訴，並聲請本件強制執行之停止，顯無正當
    理由，查債務人異議之訴，依強制執行法第14條第1 項規定
    須執行名義成立後，如有消滅或妨礙債權人請求之事由發生
    ，債務人始得提起，惟本件相對人於執行名義成立後，並無
    消滅或妨礙債權人請求之事由發生，尤其抗告人並未表示欲
    將相對人占有之土地出賣，因此相對人對於該強制執行事件
    提起債務人異議之訴，顯無理由，從而原法院率予裁定准許
    相對人提供擔保後，停止該強制執行程序，顯欠允當，爰於
    法定期間內對於該停止強制執行之裁定提抗告，請求廢棄原
    裁定，以維權益云云。
二、按強制執行程序開始後，除法律另有規定外，不停止強制執
    行；有回復原狀之聲請或提起異議之訴，或對於和解為繼續
    審判之請求，或提起宣告調解無效之訴、撤銷調解之訴，或
    對於許可強制執行之裁定提起抗告時，法院因必要情形或依
    聲請定相當並確實之擔保，得為停止強制執行之裁定，強制
    執行法第18條定有明文。此項擔保係備供強制執行債權人因
    停止執行所受損害之賠償，故法院定擔保金額時，應斟酌該
    債權人因停止執行可能遭受之損害，例如標的物停止執行後
    ，債權人未能即時受償或利用該標的物所受損害額定之，非
    以標的物之價值或其債權額為依據（最高法院92年台抗第48
    0號、95年台抗第781號、86年台抗第442號、91年台抗第429
    號、95年台抗第104號裁定意旨參照）。
三、本件原法院依職權調取98年度司執字第2930號執行事件及98
    年度補字第44號債務人異議之訴事件卷宗核閱無誤後，認相
    對人以其已提起異議之訴為由，聲請裁定停止執行，核屬有
    據，並依強制執行法第18條第2 項規定，酌定供擔保金額裁
    定停止該強制執行程序，並無違誤。又執行法院除形式審查
    權外，並無實質審認之權，抗告人所舉事由均非指陳本件有
    何欠缺強制執行法第18條列舉之停止執行事由，而是涉及實
    體法上請求權是否存在之主張，無足證明原裁定准許停止98
    年度司執字第2930號執行事件之強制執行程序有何不當，是
    抗告人上開抗辯洵無足採。抗告意旨指摘原裁定不當，求予
    廢棄為無理由，應予駁回。
四、據上論結，本件抗告為無理由，應依強制執行法第30條之1
    ，民事訴訟法第495條之1第1項、第449條第1項、第95條、
    第78條，裁定如主文。
中    華    民    國    98    年    8     月    14    日
                民事第五庭    審判長法  官  林陳松
                                    法  官  王重吉
                                    法  官  古金男
以上正本係照原本作成。
不得再抗告。
                                    書記官  瑞芳
中    華    民    國    98    年    8     月    14    日
                                                      Ｍ


司法院資訊處製作；財團法人民間司法改革基金會備份。
